# 求教陈版主！债务重组？还是现金折扣？

提问人：wx_5b5152de3ebd 时间：2022-05-11 09:22:03
陈老师您好！
某企业 2022 年 1 月销售了一批商品（交易较为频繁故未单独签订合同，只是有订单），价格为 1000 万元，商品签收后就确认收入 1000 万元。账期为 5 个月。
2022 年 3 月，企业因为资金流困难，给客户发了一封资金支付申请书，申请客户提前支付，给予对方 25 万的折扣优惠。
想请教陈版主，这个业务，是按债务重组处理，还是按可变对价处理呢？

回答人：chenyiwei
从主帖信息来看，此处的现金折扣并不是在原销售合同中约定的安排，而是在销售收入确认后，因卖方自身资金困难而请买方提前付款。因此，该交易不属于现金折扣，而是双方协商一致修改金融资产合同条款，应按债务重组处理。